【裁判字號】    97,交抗,609
【裁判日期】    970606
【裁判案由】    聲明異議
【裁判全文】
臺灣高等法院臺中分院刑事裁定         97年度交抗字第609號
抗  告  人  交通部公路總局臺中區監理所豐原監理站
受處分人    甲○○
                    號
上列抗告人因受處分人聲明異議案件，不服臺灣臺中地方法院中
華民國97年4月30日所為裁定（97年度交聲字第881號、原處分案
號：交通部公路總局臺中區監理所豐監理站豐監稽違字第裁63
－HC0000000號裁決書）提起抗告，本院裁定如下：
    主  文
抗告駁回。
    理  由
一、抗告意旨略以：有關酒駕違規為裁罰，係依據道路交通管理
    處罰條例第35條第1項第1款規定之立法意旨及精神，應剝奪
    其汽車駕駛用路權，請撤銷原審裁定，維持抗告人原處分云
    云。
二、按「汽車駕駛人，駕駛汽車經測試檢定有酒精濃度超過規定
    標準者，處新臺幣一萬五千元以上六萬元以下罰鍰，並當場
    移置保管該汽車及吊扣其駕駛執照一年。」「汽車駕駛人有
    飲用酒類或其他類似物後其吐氣所含酒精濃度超過每公升0.
    25毫克或血液中酒精濃度超過百分之0.05以上者，不得駕車
    。」道路交通管理處罰條例第35條第1項第1款、道路交通安
    全規則第114條第2款分別定有明文。次按道路交通管理處罰
    條例第68條業於民國94年12月14日修正，並自95年3月1日施
    行。修正前之該條例第68條規定：「汽車駕駛人，因違反本
    條例及道路交通安全規則之規定，受吊扣或吊銷駕駛執照處
    分時，吊扣或吊銷其持有各級車類之駕駛執照。」其立法意
    旨在於違規行為對道路交通秩序之維持及道路交通安全已生
    較大之影響，故規定吊扣或吊銷其持有各級車類之駕駛執照
    ，以限制其繼續駕車行駛道路之權利，其係屬駕駛行為之限
    制，並不因所持駕駛執照種類不同而有所差異。但修正後之
    同條例第68條則規定：「汽車駕駛人，因違反本條例及道路
    交通安全規則之規定，受吊銷駕駛執照處分時，吊銷其持有
    各級車類之駕駛執照。」其立法理由謂：「原條文將違法或
    違規駕駛人所持有各級車類之駕駛執照一併吊扣或吊銷，失
    之過酷，影響人民工作及生活甚鉅，爰修正之」等語。故依
    修正後道路交通管理處罰條例第68條之規定，受吊扣駕駛執
    照處分，不再吊扣其持有各級車類之駕駛執照。僅於受吊銷
    駕駛執照處分時，始吊銷其持有各級車類之駕駛執照。
三、原審法院以：異議人即受處分人（以下稱受處分人）甲○○
    於96年11月30日19時49分許，駕駛B6－8300號自小客車，行
    經臺中縣梧棲鎮○○路、光復路口，因有「駕駛人酒後駕車
    肇事，經施以酒精呼氣測試，測試值為1.03mg /L」之違規
    ，經臺中縣警察局清水分局安寧派出所員警舉發。受處分人
    上開違規行為係發生於96年11月30日，自應適用修正後之道
    路交通管理處罰條例第68條規定，將原處分即「吊扣職業聯
    結車駕駛執照12個月」之處分撤銷，改諭知「吊扣普通駕駛
    執照一年」。依上開說明，於法並無不當，抗告人仍以上詞
    抗告，指摘原審裁定不當，其抗告為無理由，應予駁回。
四、爰依道路交通案件處理辦法第26條、刑事訴訟法第412，裁
    定如主文。
中    華    民    國    97    年    6    月    6     日
            交通法庭    審判長法  官  陳  筱  珮
                              法  官  康  應  龍
                              法  官  趙  春  碧
上列正本證明與原本無異。
不得抗告。
                              書記官  蘇  昭  文
中    華    民    國    97    年    6     月    6     日


司法院資訊處製作；財團法人民間司法改革基金會備份。
